臺灣高等法院臺中分院民事判決　　　　　 99年度上字第244號
上　訴　人
即被上訴人　陳美嬌
　　　　　　鄭景璇
前列二人共同
訴訟代理人　蘇顯騰律師
上　訴　人
即被上訴人　台中汽車客運股份有限公司
法定代理人　李博德
訴訟代理人　何璋慰
被 上 訴人　張福源
上列當事人間請求損害賠償事件，上訴人對於民國99年6月2日臺
灣臺中地方法院99年度訴字第331號第一審判決各自提起上訴，
本院於100年3月1日言詞辯論終結，判決如下：
    主  文
兩造上訴均駁回。
第二審訴訟費用由兩造各自負擔。
    事實及理由
壹、程序方面：
一、本件為連帶債務之訴訟，連帶債務人中之上訴人即被上訴人
    台中汽車客運股份有限公司（下稱台中客運公司）提起上訴
    ，為無理由（詳後述），依最高法院33年上字4810號判例反
    面解釋，其上訴之效力不及於未上訴之連帶債務人即被上訴
    人張福源（下稱張福源），即無庸併列為上訴人。
二、本件張福源經合法通知，未於言詞辯論期日到場，核無民事
    訴訟法第386條各款所列情形，爰依上訴人即被上訴人陳美
    嬌、鄭景璇（下稱陳美嬌、鄭景璇）之聲請，由其一造辯論
    而為判決。
貳、實體方面：
一、陳美嬌、鄭景璇主張：
  (一)張福源係台中客運公司之司機，平時以駕駛為業，係從事駕
    駛業務之人。於民國（下同）98年6月2日上午，駕駛車牌號
    碼006-FH號營業用大客車，自雲林縣北港鎮往台中火車站方
    向行駛。嗣於同日11時10分許，行經國道一號公路189公里
    900公尺北向處，本應注意汽車行駛時，應注意車前狀況，
    並隨時採取必要之安全措施，及汽車在同一車道行駛時，後
    車與前車之間應保持隨時可以煞停之距離。而依當時情形天
    候晴、日間自然光線、路面乾燥、無缺陷及障礙，視距良好
    ，並無不能注意之情事，竟疏未注意及此，適有鄭景璇駕駛
    車牌號碼0399─MA號自用小客車搭載陳美嬌，在同一車道行
    駛於張福源之前方，張福源因閃煞不及自後撞及鄭景璇駕駛
    之前揭自用小客車，鄭景璇所駕駛之前揭自用小客車先與在
    其左側由訴外人楊珮玲所駕駛車牌號碼X9─1321號自用小客
    車發生側撞，復自後撞及與其同在外側車道由訴外人黃金潤
    所駕駛車牌號碼HK─2535號自用小貨車，黃金潤所駕駛之前
    揭自用小貨車又自後撞及同在外側車道由訴外人張俊智所駕
    駛車牌號碼6851─UE號自用小客車，致鄭景璇受有頭皮、臉
    部之開放性傷口、疑腦震盪等傷害，陳美嬌則受有頭部外傷
    合併腦震盪、疑胸部鈍傷、右踝挫擦傷及左大腿鈍挫傷之傷
    害。陳美嬌所有之0339─MA自小客車後半部全毀、右前車頭
    嚴重受損。
  (二)張福源已構成侵權行為之要件，自應負損害賠償責任，台中
    客運公司係張福源之僱用人，對張福源負有選任及監督之責
    任，自應與張福源負連帶損害賠償責任。為此爰依民法第18
    4條第1項前段、第193條第1項、第195條第1項前段、第196
    條、第188條第1項前段規定，請求賠償如下損害：
  １、醫療費用：陳美嬌部分為新台幣（下同）1萬8853元，鄭
      景璇部分為1萬5430元。
  ２、看護費用：共支出看護費用6萬元，各得請求連帶賠償3萬
      元。
  ３、交通費部分：各得請求張福源、台中客運公司連帶賠償3,
      700元。
  ４、不能工作之損失：受傷後陳美嬌無法工作，薪資損失9萬
      元；鄭景璇薪資損失7萬5000元，自得請求各連帶賠償。
  ５、減少勞動能力部分：陳美嬌因系爭車禍，減少勞動能力約
      50％，預計需繼續追蹤治療及在家休養約2年，始得回復
      ，計損失36萬元；鄭景璇減少勞動能力約30％，預計需繼
      續追蹤治療及在家休養約2年，始得回復，計損失18萬元
      ，亦應連帶賠償。
  ６、精神慰撫金：請求台中客運公司及張福源各自連帶賠償30
      萬元，以資彌補被害人之精神損失。
  ７、財物損失部分：陳美嬌所有之0399－MA號自小客車損失15
      萬8764元。另因本件車禍而先後支出拖吊費7,300元及2,0
      00元，合計支出9,300元。
  (三)綜上，陳美嬌因本件車禍損失總額為97萬617元、鄭景璇則
    損失60萬4130元。訴之聲明：1.台中客運公司、張福源應連
    帶給付陳美嬌97萬617元，及自起訴狀繕本送達翌日起，至
    清償日止，按年息百分之5計算之利息；應連帶給付鄭景璇
    60萬4130元，及自起訴狀繕本送達翌日起，至清償日止，按
    年息百分之5計算之利息。2.願供擔保，請准宣告假執行。
二、台中客運公司則以下詞抗辯：
  １、依內政部警政署國道公路警察隊所製作之道路交通事故現
      場圖之「現場處理摘要欄」記載：「根據現場跡證及各駕
      駛人所述，A車（即鄭景璇駕駛之0339－MA號自小客車）
      因擦撞B車（楊珮玲所駕駛之X9－1321號自小客車）肇事
      後，A車碰撞C車（黃金潤所駕駛車牌號碼HK－2535號自用
      小貨車）致使C車失控擦撞外側護欄，在往內側行近中擦
      撞D車（張俊智所駕駛車牌號碼6851－UE號自用小客車）
      ，亦E車（張福源駕駛車牌號碼006－FH號營業用大客車）
      煞車不及碰撞A車」等語，足見當時張福源駕駛006- FH號
      車行駛於鄭景璇駕駛車牌號碼0399－MA號自小客車後方，
      張福源信賴鄭景璇亦能遵守交通規則行駛時，鄭景璇所駕
      駛A車卻突然與B車發生擦撞，導致張福源駕駛之E車因事
      發突然一時反應不及而撞上鄭景璇之A車。依上述之道路
      交通事故現場圖顯示，E車（006－FH號營業大客車）之煞
      車痕達44公尺，並侵入A車（0399－MA號自小客車）之刮
      地痕範圍內，又依張福源駕駛006－FH號車輛行車紀錄器
      顯示當時車速為每小時90公里，每秒行駛25公尺，張福源
      當時確有遵守交通規則並保持一定之安全距離。
  ２、就請求賠償之數額分述如下：醫療費用部分不爭執。
      住院看護、出院後看護部分診斷證明書未載明為必要，應
      予剔除。交通費部分未載明車號、駕駛員、以及往返地
      點用途不明，應予剔除。工作損失部分：住院期間工作
      損失，不爭執；出院後部分，因於診斷證明書未載明二人
      已達無法工作，應予剔除。減少勞動力部分：未見陳美
      嬌等2人有勞動力減損，應予剔除。精神慰撫金部分：
      各請求30萬元精神慰撫金顯然過高。財物損失部分：在
      張福源駕駛E車未撞擊前，陳美嬌自小客車即與B車、C車
      、D車發生擦撞，是其車損應以肇事責任相互折抵；拖吊
      費用不爭執。
  ３、另本案因鄭景璇駕駛車牌自小客車發生車禍在前，致使張
      福源駕駛006－FH號車輛一時無法預防而追撞在後，台中
      客運公司共損失51萬5041元，爰與依肇事責任過失相互折
      抵等語。答辯聲明：1.駁回鄭景璇、陳美嬌之訴及假執行
      之聲請。2.如受不利判決，願供擔保請准免為假執行。
三、原審審酌兩造提出之攻擊防禦方法後，判決：(1)台中客運公
    司、張福源應連帶給付陳美嬌286,557元及自99年2月7日起
    ，至清償日止，按年息百分之5計算之利息。應連帶給付鄭
    景璇85,070元，及自99年2月7日起，至清償日止，按年息百
    分之5計算之利息。(2)並准兩造（陳美嬌勝訴部分，得假執
    行除外）所陳以供擔保為條件之假執行及免為假執行宣告。
    (3)鄭景璇、陳美嬌其餘之訴駁回。於本院上訴人各自聲明及
    補充陳述如下：
  Ａ、聲明方面：
  (一)鄭景璇、陳美嬌部分：1.原判決不利部分廢棄。2.第一項廢
    棄部分，台中客運公司、張福源應再連帶給付陳美嬌684,06
    0元、連帶給付鄭景璇519,060元，及均自99年2月7日起至清
    償日止，按年息百分之5計算之利息。3.願供擔保，請准宣
    告假執行。答辯聲明：駁回對造上訴。
  (二)台中客運公司部分：1.原判決不利部分廢棄。2.上廢棄部分
    ，鄭景璇、陳美嬌在第一審之訴及假執行聲請均駁回。答辯
    聲明：駁回對造上訴。
  Ｂ、兩造補充陳述略以：
  (一)鄭景璇、陳美嬌部分：本件車禍受傷，家中無人可幫照顧，
    居家療養期間，必須僱請看護照顧，原審核給之看護費過低
    ；鄭景璇、陳美嬌出院後仍繼續療養，並至醫院門診治療，
    工作損失部分並無過度主張，原審依最低投保薪資每月17,2
    80元計算核給過低。精神慰撫金亦核給過低。
  (二)台中客運公司部分：張福源大客車撞上鄭景璇小客車，係因
    鄭景璇驟然減速停車，疏未顯示危險警告燈，應為肇事主因
    ，是鄭景璇、陳美嬌其請求部分應依肇事責任過失比例折抵
    。又原審所核給看護費為無必要；請求減少勞動能力部分為
    無理由；精神慰撫金部分原審亦核給過高。
四、不為爭執事項：
  (一)張福源係台中客運公司之受僱人，擔任司機職務，為從事業
    務之人。於98年6月2日上午11時10分許，駕駛車牌號碼006
    －FH號營業用大客車，自雲林縣北港鎮往台中火車站方向行
    駛，行經國道一號公路189公里900公尺北向處，適有鄭景璇
    駕駛車牌號碼0399－MA號自用小客車搭載陳美嬌，在同一車
    道行駛於張福源之前方，張福源因閃煞不及自後撞及鄭景璇
    駕駛之前揭自用小客車，致鄭景璇受有頭皮、臉部之開放性
    傷口等傷害，陳美嬌則受有頭部外傷合併腦震盪、疑胸部鈍
    傷、右踝挫擦傷及左大腿鈍挫傷之傷害。
  (二)鄭景璇因傷支出醫療費用1萬5430元；陳美嬌因傷支出醫療
    費用1萬8853元。
  (三)鄭景璇、陳美嬌因傷於98年6月2日至98年6月9日住院治療8
    日。
  (四)陳美嬌所有0399─MA號自小客車為94年5月16日發照，新車
    購置為48萬6016元，每年折舊8萬1003元，自94年5月16至98
    年6月2日發生車禍時為4.04年計折舊32萬7252元，殘值為15
    萬8764元，該車因肇事損壞如傷理，其費用估為49萬4550元
    ，已逾車殘值，應視為全損，是本件車輛受損金額為15萬87
    64元；而陳美嬌之前述車輛遭張福源撞毀，欲回廠修理，先
    後支付拖吊費9,300元。
五、台中客運公司抗辯本件車禍係鄭景璇驟然減速停車，疏未顯
    示危險警告燈，致張福源大客車撞上鄭景璇小客車，鄭景璇
    之疏失應為肇事主因，惟為鄭景璇、陳美嬌所否認。是本件
    連環車禍之肇事責任為何？張福源就本件肇事之發生有無過
    失？鄭景璇、陳美嬌所受損害台中客運公司、張福源是否應
    負連帶賠償責任？又台中客運公司所為抵銷抗辯是否有理由
    ？分述如下：
  (一)查張福源係台中客運公司之司機，平時以駕駛為業，係從事
    駕駛業務之人。於98年6月2日上午，駕駛車牌號碼006－FH
    號營業用大客車，自雲林縣北港鎮往台中火車站方向行駛，
    嗣於同日11時10分許，行經國道一號公路189公里900公尺北
    向處，本應注意汽車行駛時，應注意車前狀況，並隨時採取
    必要之安全措施，及汽車在同一車道行駛時，後車與前車之
    間應保持隨時可以煞停之距離，竟疏未注意及此，適有鄭景
    璇駕駛車牌號碼0399─MA號自用小客車搭載陳美嬌，在同一
    車道行駛於張福源之前方，張福源因閃煞不及自後撞及鄭景
    璇駕駛之前揭自用小客車，鄭景璇所駕駛之前揭自用小客車
    先與在其左側由訴外人楊珮玲所駕駛車牌號碼X9─1321號自
    用小客車發生側撞，復自後撞及與其同在外側車道由訴外人
    黃金潤所駕駛車牌號碼HK─2535號自用小貨車，黃金潤所駕
    駛之前揭自用小貨車又自後撞及同在外側車道由訴外人張俊
    智所駕駛車牌號碼6851─UE號自用小客車，致鄭景璇受有頭
    皮、臉部之開放性傷口、疑腦震盪等傷害，原挫擦傷及左大
    腿鈍挫傷之傷害。陳美嬌所有之0339─MA自小客車後半部全
    毀、右前車頭嚴重受損等情，業經鄭景璇、陳美嬌提出內政
    部警政署國道公路警察局第三警察隊所製作之道路交通事故
    現場圖一份、肇事現場照片一份、秀傳醫療社團法人秀傳紀
    念醫院診斷證明書、宋志懿醫院診斷證明書、天主教耕莘醫
    院永和分院乙種診斷證明書各一份，在卷可參，且張福源就
    其有煞車不及自後追撞鄭景璇駕駛車牌號碼0399─MA號自小
    客車，致二人受傷之事實，於原審亦不爭執，而張福源上開
    業務過失傷害犯行，經原法院刑事庭以98年度交易字第718
    號判決處有期徒刑五月等情，亦有刑事判決一份，在卷可參
    。堪信鄭景璇、陳美嬌之主張為真實。
  (二)台中客運公司雖稱張福源大客車撞上鄭景璇小客車，係因鄭
    景璇驟然減速停車，疏未顯示危險警告燈，應為肇事主因云
    云。惟查本件送台灣省台中縣區車輛事故鑑定委員會鑑定結
    果認：張福源駕駛營大客車行經肇事地段車多處所未特別注
    意車前狀況，未預為減速漫行，致肇事端，有違反道路交通
    安全規則第93條第1項第2款、第94條第1項前後段、第2項後
    段、第3項前後段等規定，為肇事原因。鄭景璇駕車、黃金
    潤駕車、張俊智駕車均無肇因素等情，此有該鑑定委員會99
    年12月23日中縣鑑字第0995503414號函附分析意見附卷可稽
    （見本院卷第79至83頁），台中客運公司稱鄭景璇為肇事主
    因云云，即無可採。
  (三)按「汽車在同一車道行駛時，除擬超越前車外，後車與前車
    之間應保持隨時可以煞停之距離。」、「汽車行駛時，駕駛
    人應注意車前狀況及兩車併行之間隔，並隨時採取必要之安
    全措施。」道路交通安全規則第94條第1項、第3項定有明文
    。是本件肇事前鄭景璇駕駛車牌號碼0399─MA號自小客車行
    駛在前，張福源駕駛車輛至現場本應保持安全距離及注意車
    前狀況，惟張福源於肇事時，見前方塞車，車輛均已停止，
    本應注意能注意而未注意車前狀況及減速，以致於自後追撞
    前方0399─MA號自小客車發生肇事，張福源就本件車禍有過
    失肇事責任。且張福源之過失行為與鄭景璇、陳美嬌受之損
    害有因果關係存在，台中客運公司復未就選任受僱人張福源
    及監督其職務之執行，已盡相當之注意或縱加以相當之注意
    而仍不免發生損害舉證，鄭景璇、陳美嬌依民法第184條第1
    項前段、第188條第1項前段第191條之2前段、第193條第1項
    、第195條第1項前段規定，請求連帶賠償其等財產及非財產
    上之損害，應屬有據。
六、鄭景璇、陳美嬌請求台中客運公司、張福源連帶賠償之各項
    損害金額，茲審酌如下：
  (一)身體受傷部分：
  １、醫療費用部分：鄭景璇、陳美嬌主張其因本件車禍受傷，
      曾支出急診費用、住院費用、手術費用、門診費用、藥品
      費、材料費等費用，自98年6月2日起至本件起訴時止，共
      支出醫療費用自負額陳美嬌部分為1萬8853元，鄭景璇部
      分為1萬5430元等情，為台中客運公司所不爭執，並有醫
      療費用收據等件在卷可稽，自堪採信，此部分請求各連帶
      賠償，於法有據。
  ２、看護費用部分：鄭景璇、陳美嬌主張因系爭車禍發生，即
      自98年6月3日起至98年6月18日止之期間（計15天），及
      自98年6月19日起至98年7月4日止之期間（計15天），二
      人便由看護負責照顧，每人每日2000元，共支出看護費用
      6萬元，由其二人平均分擔云云，惟查：經原審向醫療社
      團法人秀傳紀念醫院函詢，經該院覆稱：「．．．2.病患
      陳美嬌（54年5月16日生）於98年6月2日因車禍受傷至本
      院急診就診，經檢查診斷為頭部外傷併腦震盪與四肢多處
      挫傷，並未住院治療．．，因病患並未再返院複，無法評
      估與追蹤復原情形。」，有該院99年3月31日明秀（醫）
      字第0990345號函文一份在卷可參（見原審卷第169頁）；
      且再經原審向宋志懿醫院函詢，經該院函覆：鄭景璇、陳
      美嬌二人「住院期間無僱用看護」，有宋志懿醫院99年2
      月10日099007號函文一份附原審卷可稽（見原審卷第100
      頁），顯見鄭景璇、陳美嬌住院期間，並未透過醫院僱請
      看護，而係自行僱請；審諸其二人受傷勢，及支出看護費
      用之情事，及台中客運公司陳述願支出必要看護費用，依
      民法第222條第2項，認請求之看護費用以8日為適當；再
      審諸每日看護費用之數額，一般交易行情約在於2,000元
      至2,200元之間，為眾人所周知，參諸提出看費用收據，
      每日看護費用為2,000元（即每人每日1,000元），尚屬適
      當，是鄭景璇、陳美嬌二人各得請求賠償之看護費用，為
      8,000元，逾此部分之請求尚無理由。
  ３、不能工作之損失：陳美嬌主張其於本件車禍發生前，係在
      西螺鎮果菜市場受僱擔任賣菜工作，每月薪資3萬元，自
      98年6月2日起至98年9月2日止，陳美嬌均無法工作，薪資
      損失9萬元；鄭景璇亦主張其本在西螺鎮果菜市場受僱擔
      任賣菜工作，每月薪資2萬5000元，自98年6月2日起至98
      年9月2日止，鄭景璇均無法工作，薪資損失7萬5000元云
      云。惟經原審向醫療社團法人秀傳紀念醫院函詢結果，該
      院函覆：「1.病患鄭景璇（77年8月15日）於98年6月2日
      至本院一急診一次，並未住院，受傷情形為面部撕裂傷，
      於生理上並不影響工作．．．未住院治療．．．，因病患
      並未再返院複診，無法評估與追蹤復原情形。」有該院99
      年3月31日明秀（醫）字第0990345號函可參；再經原審向
      宋志懿醫院函詢：「．．病患鄭景璇、陳美嬌（擔任市場
      賣菜工作）是否因上開傷勢影響其工作能力？如有影響，
      就醫出院後需修養多久，方能回復原來工作能力？」，經
      該院函覆：「出院後休養一週（即至98年6月10日至98年6
      月16日）可恢復工作。」等語，有該院99年2月10日09900
      7號回函一份在卷可憑，是本院認鄭景璇、陳美嬌因傷短
      暫喪失工作能力之日數應以15日為適當；又其二人就其每
      日工作損失部分，未能提出明確之薪資證明，且經查無扣
      繳憑單以資證明，雖提出證明書稱每月薪資為2萬5千元、
      3萬元，既為台中客運公司所否認，是本院認工作能力損
      失，宜以月薪最低基本工資即1萬7280元為計算標準，鄭
      景璇、陳美嬌各得請求連帶賠償之工作能力損失，各為8,
      640元（17,280元2），逾此數額之請求即無理由。
  ４、交通費部分：依陳美嬌所有0399─MA號自小客車遭張福源
      肇事全毀，並核諸其所提出之看診車費表，與提出之看診
      醫療收據，其支付車費之日期除98年6月5日外，均為看診
      之日期，是除98年6月5日1400元之費用，與看診無關外，
      其他車費之支出均屬陳美嬌、鄭景璇二人看診乘車之費用
      ，是其等共同得請求連帶賠償之車費為6,000元（即各得
      請求3000元），其餘請求，尚屬無據。
  ５、減少勞動能力部分：陳美嬌主張其因傷，出院後仍無法正
      常工作，必須時常在家休養，減少勞動能力約50％，預計
      需繼續追蹤治療及在家休養約2年，始得回復，計損失36
      萬元云云；鄭景璇亦稱：其因傷於休養後，減少勞動能力
      約30％，預計需繼續追蹤治療及在家休養約2年，始得回
      復，計損失18萬元云云。鄭景璇、陳美嬌之主張業為台中
      客運公司否認，更未提任何喪失能力能力之證明，且其主
      張更與前述宋志懿醫院99年2月10日099007號回函內容有
      悖，主張其等有勞動能力喪失之情事，自無足採，其請求
      不能准許。
  ６、精神慰撫金：按慰撫金核給之標準固與財產上損害之計算
      不同，然非不可斟酌雙方身分資力與加害程度，及其他各
      種情形核定相當之數額（最高法院51年臺上字第223號判
      例意旨參照）。本件鄭景璇受有頭皮、臉部之開放性傷口
      、疑腦震盪等傷害；陳美嬌則受有頭部外傷合併腦震盪、
      疑胸部鈍傷、右踝挫擦傷及左大腿鈍挫傷之傷害，堪信其
      等精神上確受有痛苦；又本院斟酌被害人所受之上開傷勢
      ，且陳報車禍後，均靠打零工度日，目前均無業，且無不
      動產；張福源國中畢業，名下無任何不動產，此有卷附財
      產歸戶資料附卷可稽，當事人之身分、經濟能力、社會地
      位及受傷程度之一切情狀，認鄭景璇得請求之精神慰撫金
      ，以5萬元為適當，陳美嬌得請求之精神慰撫金，以8萬元
      為適當，逾此部分所為請求，尚嫌過高，不應准許。
  (二)財物損失部分：
    陳美嬌主張其所有之0399─MA號自小客車，為MAZDA323、15
    98C.C.、94年5月16日發照，新車購置價格為48萬6016元，
    依所得稅法之五年折舊加計一年殘值計算，每年折舊約8萬
    1003元（小數點以下四捨五入），自94年5月16日領牌至98
    年6月2日發生車禍止，共經過4年又16日，折合4.04年，共
    折舊32萬7252元，故於車禍發生當時之殘值為15萬8764元。
    而系爭車輛因本件車禍而嚴重毀損，經車行估價修復費用為
    49萬4550元，有其提出之統一發票（車輛）一份、光田汽車
    修護股份有限公司甲種修配場估價單一份、汽車行車執照一
    份在卷可參，按系爭車輛如予修理，其修理費用已超過車輛
    本身之殘值，且因毀損嚴重，如不修復則必須申請報廢，因
    此，衡量車輛殘值與修復費用之差距，本院認以申請報廢，
    較為合理。故陳美嬌就車輛之損失計15萬8764元。又陳美嬌
    因本件車禍而先後支出拖吊費7,300元及2,000元，亦有拖吊
    費收據一份在卷可憑，是陳美嬌就車輛財產損失部分，計得
    請求連帶賠償16萬8064元。
  (三)基上所述，陳美嬌得請求連帶賠償之金額為28萬6557元（18
    853+8000+3000+8640+80000+168064）；鄭景璇得請求連帶
    賠償之金額為8萬5070元（15430+8000+3000+8640+50000）
    。則鄭景璇、陳美嬌請求台中客運公司、張福源就前述應賠
    償之數額，加付自催告之翌日即99年2月7日起，至清償日止
    ，按年息百分之5計算之法定遲延利息部分，亦應准許。
七、綜上所述，鄭景璇、陳美嬌二人依侵權行為損害賠償請求權
    之法律關係，訴請台中客運公司、張福源應連帶給付陳美嬌
    28萬6557元，及自99年2月7日起，至清償日止，按年息百分
    之五計算之利息；應連帶給付鄭景璇8萬5070元，及自99年2
    月7日起，至清償日止，按年息百分之5計算之利息，為有理
    由，應予准許。逾此部分之請求，則無理由，應予駁回。原
    審就上開應准許部分判命台中客運公司、張福源應連帶給付
    ，經核並無違誤。兩造各就其敗訴部分上訴，指摘原判決不
    當，求予廢棄改判，為無理由，應駁回其上訴。
八、本件判決之基礎已臻明確，兩造其餘之攻擊防禦方法及舉證
    ，核與判決無影響，毋庸一一論列，併此敘明。
參、據上論結，本件兩造之上訴，均為無理由，依民事訴訟法第
    449條第1項、第78條、第85條第1項前段、第463條、第385
    條1項前段，判決如主文。
中    華    民    國   100    年    3     月    15    日
                民事第五庭    審判長法  官  李寶堂
                                    法  官  古金男
                                    法  官  王重吉
以上正本係照原本作成。
均不得上訴。
                                    書記官  林玉惠
中    華    民    國   100    年    3     月    16    日
                                                      Ｓ